【裁判字號】    97,訴,1240
【裁判日期】    971021
【裁判案由】    違反毒品危害防制條例
【裁判全文】
臺灣屏東地方法院刑事判決              97年度訴字第1240號
公  訴  人  臺灣屏東地方法院檢察署檢察官
被      告  甲○○
上列被告因違反毒品危害防制條例案件，經檢察官提起公訴（97
年度毒偵字第1125號），被告就被訴事實為有罪之陳述，本院裁
定行簡式審判程序，判決如下：
    主  文
甲○○施用第一級毒品，累犯，處有期徒刑捌月，扣案之第一級
毒品海洛因壹包（驗後淨重零點壹柒陸公克）沒收銷燬，扣案之
注射針筒貳支沒收。
    事  實
一、甲○○前曾於民國86年間因違反肅清煙毒條例案件，經臺灣
    高等法院高雄分院以87年度上訴字第1683號判決判處有期徒
    刑7 年8 月確定，自88年1 月13日起入監服刑，迄91年4 月
    17日因縮短刑期假釋出監；又於93年間因施用毒品案件，經
    本院裁定送觀察、勒戒及強制戒治，上開假釋因而遭撤銷，
    再於94年1 月11日入監服刑，迄97年2 月9 日縮刑期滿執行
    完畢。另其於93年間因施用毒品案件，經本院以93年度毒聲
    字第228 號裁定送觀察、勒戒後，認有繼續施用毒品之傾向
    ，再經本院以93年度毒聲字第365 號裁定入戒治處所施以強
    制戒治，於94年1 月11日強制戒治執行完畢出戒治所，由臺
    灣屏東地方法院檢察署檢察官以94年度戒毒偵字第1 號不起
    訴處分確定。詎甲○○猶不知悛悔，復基於施用第一級毒品
    海洛因之犯意，於97年6 月2 日11時許，在屏東縣萬丹鄉○
    ○村○○路○段138 號，以將第一級毒品海洛因加水再以注
    射針筒注入體內之方式，施用第一級毒品海洛因1 次，旋為
    其配偶發現後報警扣得第一級毒品海洛因1 包（驗後淨重0.
    176 公克）及其所有預備供施用毒品用之注射針筒2 支，甲
    ○○乃坦承施用毒品並同意採尿送驗而查獲。
二、案經屏東縣政府警察局屏東分局報請臺灣屏東地方法院檢察
    署檢察官偵查起訴。
    理  由
一、本件被告甲○○所犯係死刑、無期徒刑、最輕本刑為3 年以
    上有期徒刑以外之罪，其於準備程序中就被訴事實為有罪之
    陳述，經法官告知簡式審判程序之旨，並聽取當事人之意見
    後，本院認為適宜由受命法官獨任進行簡式審判程序。
二、上揭事實，業據被告甲○○於警詢時、偵查中及本院審理時
    坦承不諱，且被告為警所採集之尿液檢體，經送請臺灣檢驗
    科技股份有限公司以酵素免疫分析法及氣相層析質譜儀法檢
    驗，結果呈嗎啡陽性反應，有該公司濫用藥物尿液檢驗報告
    1 紙在卷足憑（見偵卷第14頁），並有白色粉末1 包（驗後
    淨重0.176 公克）及注射針筒2 支扣案可稽，而該包白色粉
    末經高雄市立凱旋醫院以化學呈色法及氣相層析質譜儀法檢
    驗，檢出第一級毒品海洛因成分，有該院濫用藥物成品檢驗
    鑑定書附卷可稽（見偵卷第6 頁），堪信被告上開自白確與
    事實相符。又被告先前如事實欄所載，其於93年間因施用毒
    品案件，經本院以93年度毒聲字第228 號裁定送觀察、勒戒
    後，認有繼續施用毒品之傾向，再經本院以93年度毒聲字第
    365 號裁定入戒治處所施以強制戒治，於94年1 月11日強制
    戒治執行完畢出戒治所，由臺灣屏東地方法院檢察署檢察官
    以94年度戒毒偵字第1 號不起訴處分確定等情，有臺灣屏東
    地方法院檢察署檢察官94年度戒毒偵字第1 號不起訴處分書
    、臺灣高等法院被告前案紀錄表在卷足憑，本件事證已臻明
    確，被告於強制戒治執行完畢釋放後5 年內，再犯本件施用
    第一級毒品海洛因之犯行洵堪認定。
三、查海洛因為毒品危害防制條例第2 條第2 項第1 款明定之第
    一級毒品，不得持有及施用，核被告甲○○所為，係犯毒品
    危害防制條例第10條第1 項之施用第一級毒品罪。其施用前
    、後持有第一級毒品海洛因之低度行為，應為其施用第一級
    毒品海洛因之高度行為所吸收，不另論罪。又被告曾於86年
    間因違反肅清煙毒條例案件，經臺灣高等法院高雄分院以87
    年度上訴字第1683號判決判處有期徒刑7 年8 月確定，自88
    年1 月13日起入監服刑，迄91年4 月17日因縮短刑期假釋出
    監；又於93年間因施用毒品案件，經本院裁定觀察、勒戒及
    強制戒治，上開假釋因而遭撤銷，再於94年1 月11日入監服
    刑，迄97年2 月9 日縮刑期滿執行完畢等情，有臺灣高等法
    院被告前案紀錄表1 份在卷可稽，其於受徒刑之執行完畢，
    5 年以內故意再犯本件有期徒刑以上之罪，為累犯，應依刑
    法第47條第1 項之規定加重其刑。爰審酌被告前經觀察、勒
    戒及強制戒治後，仍未戒斷其施用毒品之惡習，並參酌其素
    行狀況、犯罪之動機、目的、手段、所生戕害其身心情形及
    犯罪後坦承犯行，態度尚非惡劣等一切情狀，依檢察官所請
    量處如主文所示之刑，以資懲儆。扣案之第一級毒品海洛因
    1 包（驗後淨重0.176 公克），係查獲之毒品，已如上述，
    應依毒品危害防制條例第18條第1 項前段之規定，沒收銷燬
    之；扣案之注射針筒2 支，係被告所有，供其預備施用第一
    級毒品海洛因所用之物，業據其供明在卷，應依刑法第38條
    第1 項第2 款之規定，宣告沒收之。
據上論斷，應依刑事訴訟法第299 條第1 項前段、第273 條之1
第1 項，毒品危害防制條例第10條第1 項、第18條第1 項前段，
刑法第11條、第47條第1 項、第38條第1 項第2 款，判決如主文
。
本案經檢察官李侑姿到庭執行職務。
中    華    民    國    97    年    10    月    21    日
                  刑事第五庭    法  官  林家聖
以上正本證明與原本無異。
如不服本判決應於收受本判決送達後10日內向本院提出上訴書狀
，其未敘述上訴理由者，並得於提起上訴後10日內向本院補提理
由書狀（均須按他造當事人之人數附繕本）「切勿逕送上級法院
」
中    華    民    國    97    年    10    月    21    日
                                書記官  陳蓉柔
附錄本判決論罪科刑法條全文：
毒品危害防制條例第10條第1項
施用第一級毒品者，處六月以上五年以下有期徒刑。


司法院資訊處製作；財團法人民間司法改革基金會備份。
